【裁判字號】    98,台上,697
【裁判日期】    980219
【裁判案由】    公共危險等罪
【裁判全文】
最高法院刑事判決              九十八年度台上字第六九七號
上  訴  人  甲○○
選任辯護人  王啟安律師
上列上訴人因公共危險等罪案件，不服台灣高等法院中華民國九
十七年十月三十日第二審判決（九十七年度交上訴字第一三六號
，起訴案號：台灣板橋地方法院檢察署九十六年度偵字第二四七
四八號），提起上訴，本院判決如下：
    主  文
上訴駁回。
    理  由
一、肇事逃逸部分
按刑事訴訟法第三百七十七條規定，上訴於第三審法院，非以判
決違背法令為理由，不得為之。是提起第三審上訴，應以原判決
違背法令為理由，係屬法定要件。如果上訴理由書狀並未依據卷
內訴訟資料，具體指摘原判決不適用何種法則或如何適用不當，
或所指摘原判決違法情事，顯與法律規定得為第三審上訴理由之
違法情形，不相適合時，均應認其上訴為違背法律上之程式，予
以駁回。本件原判決維持第一審關於論處上訴人甲○○駕駛動力
交通工具肇事，致人傷害而逃逸罪刑之判決，駁回其在第二審之
上訴，已詳敘所憑之證據及認定理由，並對上訴人否認犯罪之辯
詞，如何不足採信，均依據卷內資料予以指駁說明，從形式上觀
察，並無任何違背法令之處。查證據之取捨及事實之認定，為事
實審法院之職權，茍其判斷無違經驗法則或論理法則，即不能任
意指為違法。原判決依憑被害人徐儷萍、謝雅紅、蔡文筠之指證
，道路交通事故調查報告表、現場車損照片等證據調查之結果，
綜合研判，認定上訴人酒後駕駛小客車，疏未注意，自後撞及被
害人徐儷萍、謝雅紅所乘騎之二部機車，致徐儷萍、謝雅紅、蔡
文筠倒地受傷，竟未採取救護措施，逕自駕車離去，嗣因謝雅紅
之機車卡在小客車車頭下方，一路拖行，致小客車起火燃燒，始
為警查獲，確有肇事逃逸之故意，所為論斷，無違經驗法則及論
理法則，自不得指為違法。至於上訴人於肇事後，酒測濃度每公
升一點二毫克，經警檢測，緊閉雙眼，三十秒內朗誦阿拉伯數字
，由1001至1030不合格，固有卷附酒精濃度測試單及測試觀察紀
錄表在卷可稽，但仍能：(一)直線步行十公尺迴轉原地，(二)雙腳併
攏，兩手貼緊大腿，將一腳向前抬高離地十五公分，並停止不動
三十秒，(三)雙腳併攏，雙手向前平伸，閉眼，輪流使用左右手的
食指尖觸摸鼻尖，(四)繪製同心圓、簽名等情（偵卷第三八頁）。
顯未達不能辨識其行為違法之程度，仍無解其肇事逃逸罪責，事
證明確。上訴人於審判期日經審判長提示各項證據，詢以尚有何
證據請求調查時，表示無意見，則證人即警員邱俊明雖未於審判
期日到庭，原審未再傳喚調查，仍無職權調查未盡之違法。原判
決理由未詳加闡述，稍嫌欠備，究於判決本旨無生影響，仍不得
據為上訴第三審之適法理由。上訴意旨未依據卷內資料，具體指
摘原判決如何違背法令，仍執陳詞，再為事實上之爭辯，並對原
審採證認事職權之適法行使，任意指摘，難謂已符合首揭法定上
訴要件，其上訴違背法律上之程式，應予駁回。
二、過失傷害及飲酒駕車部分
按刑事訴訟法第三百七十六條所列各罪之案件，經第二審判決者
，不得上訴於第三審法院，法有明文。本件上訴人另犯過失傷害
罪及飲酒駕車罪，經原審依刑法第二百八十四條第一項、第一百
八十五條之三論處罪刑，核屬刑事訴訟法第三百七十六條第一款
之案件。依首開說明，既經第二審判決，自不得上訴於第三審法
院，上訴人猶一併提起上訴（未聲明一部上訴者，視為全部上訴
），顯為法所不許，應併予駁回。
據上論結，應依刑事訴訟法第三百九十五條前段，判決如主文。
中    華    民    國  九十八  年    二    月   十九   日
                      最高法院刑事第十一庭
                          審判長法官  花  滿  堂
                                法官  黃  正  興
                                法官  陳  東  誥
                                法官  林  錦  芳
                                法官  洪  昌  宏
      本件正本證明與原本無異
                                      書  記  官
中    華    民    國  九十八  年    二    月  二十三  日
                                                      K


司法院資訊處製作；財團法人民間司法改革基金會備份。
